# 股权换股权是否适用于非货币性资产交换

提问人：李 Q 时间：2019-12-24 08:05:08
请教陈老师及各位老师：
受同一最终控制方控制的多家公司之间本期进行了的股权换股权的业务及用土地进行增资的业务，对子公司用土地增资，请问这个是否适用于非货币性资产交换准则，本期的股权换股权（用子公司的股权换取联营企业的股权）
是否适用于非货币性资产交换准则，这 2 个业务都不构成控制，不适用于企业合并准则，不知道是否适用于非货币性资产权益性交易的例外处理。假设适用于非货币性资产交换的权益性例外处理，合并层面属于权益性交易，那单体层面是否算权益性交易呢，那是可以适用于非货币性资产交换准则呢？

回答人：chenyiwei
根据《企业会计准则第 7 号——非货币性资产交换（ 2019 年修订）》第三条：
本准则适用于所有非货币性资产交换，但下列各项适用其他相关会计准则：
（一）企业以存货换取客户的非货币性资产的，适用《企业会计准则第 14号——收入》。
（二）非货币性资产交换中涉及企业合并的，适用《企业会计准则第 20号——企业合并》《企业会计准则第 2 号——长期股权投资》和《企业会计准则第 33 号——合并财务报表》。
（三）非货币性资产交换中涉及由《企业会计准则第 22 号——金融工具确认和计量》规范的金融资产的，金融资产的确认、终止确认和计量适用《企业会计准则第 22 号——金融工具确认和计量》和《企业会计准则第 23 号——金融资产转移》。
（四）非货币性资产交换中涉及由《企业会计准则第 21 号——租赁》规范的使用权资产或应收融资租赁款等的，相关资产的确认、终止确认和计量适用《企业会计准则第 21 号——租赁》。
（五）非货币性资产交换的一方直接或间接对另一方持股且以股东身份进行交易的，或者非货币性资产交换的双方均受同一方或相同的多方最终控制，且该非货币性资产交换的交易实质是交换的一方向另一方进行了权益性分配或交换的一方接受了另一方权益性投入的，适用权益性交易的有关会计处理规定。
据此：
1 、对子公司用土地增资，在母公司个别报表层面可作为非货币性资产交换处理；
2 、用子公司的股权换取联营企业的股权，涉及丧失对子公司的控制权，应适用合并报表准则第五十条的规定，不适用非货币性资产交换准则。